臺灣桃園地方法院宣示判決筆錄        100年度審易字第976號
公  訴  人  臺灣桃園地方法院檢察署檢察官
被      告  王淳龍
上列被告因違反毒品危害防制條例案件，於中華民國100 年12月
16日下午5 時許，在本院第十法庭宣示判決，出席職員如下：
          法  官  潘怡華
          書記官  郭怡君
法官起立朗讀判決主文、犯罪事實要旨、處罰條文、附記事項及
告以上訴限制、期間並提出上訴狀之法院，且諭知記載其內容：
一、主文：
    王淳龍施用第二級毒品，累犯，處有期徒刑肆月，如易科罰
    金，以新臺幣壹仟元折算壹日，扣案之第二級毒品甲基安非
    他命陸包含袋（驗餘合計毛重伍點肆捌壹壹公克）均沒收銷
    燬之，藥鏟吸管貳支、電子磅秤壹臺及分裝袋拾個均沒收
    ；又持有第一級毒品，累犯，處有期徒刑月，如易科罰金
    ，以新臺幣壹仟元折算壹日，扣案之第一級毒品海洛因壹包
    含袋（驗餘毛重零點壹捌零公克）沒收銷燬之，電子磅秤
    壹臺及分裝袋拾個均沒收；應執行有期徒刑伍月，如易科
    罰金，以新臺幣壹仟元折算壹日，扣案之第二級毒品甲基安
    非他命陸包含袋（驗餘合計毛重伍點肆捌壹壹公克）、第一
    級毒品海洛因壹包含袋（驗餘毛重零點壹捌零公克）均沒
    收銷燬之，藥鏟吸管貳支、電子磅秤壹臺及分裝袋拾個均
    沒收。
二、犯罪事實要旨：
    王淳龍前於民國97年間因施用毒品案件，經本院以97年度毒
    聲字第1282號裁定送觀察、勒戒後，因認無繼續施用毒品傾
    向，於98年1 月14日執行完畢釋放出所，並經臺灣桃園地方
    法院檢察署檢察官以97年度毒偵字第3674號為不起訴處分確
    定。復於98年間（即前開觀察、勒戒執行完畢釋放後5 年內
    ）因施用毒品案件，經本院以98年度桃簡字第3770號判決判
    處有期徒刑2 月確定；又於99年間施用毒品等案件，分別經
    本院以99年度桃簡字第657 號判決判、99年度桃簡字第679
    號判決各判處有期徒刑3 月確定；上開3 罪再經本院以99年
    度聲字第3908號裁定合併定應執行有期徒刑6 月確定。99年
    間復因施用毒品等案件，分別經本院以99年度審簡字第169
    號判決、99年度桃簡字第978 號判決各判處有期徒刑3 月確
    定；前揭2 罪嗣經本院以99年度聲字第2931號裁定合併定應
    執行有期徒刑4 月確定，再與前開應執行有期徒刑6 月入監
    接續執行，甫於99年11月24日徒刑易科罰金執行完畢（於本
    案構成累犯）。詎其竟仍不知悔改，基於施用第二級毒品之
    犯意，於100 年1 月27日10時許，在其位於桃園縣八德市○
    ○路1018號之住處內，以玻璃球燒烤之方式施用第二級毒品
    甲基安非他命1 次；另明知海洛因係毒品危害防制條例第2
    條第2 項第1 款所規定之第一級毒品，不得非法持有，仍基
    於持有第一級毒品之犯意，於同日18時50分許前之某時，在
    桃園縣八德市某處，向某真實姓名年籍不詳綽號「阿來」之
    成年男子購得第一級毒品海洛因1 包（驗前毛重0.19公克，
    因鑑驗使用費失0.0097公克，驗餘毛重0.1803公克，含與毒
    品無法析離之包裝袋1 個）後，即自斯時起持有。嗣於同日
    18時50分許，在桃園縣八德市長興（起訴書誤繕為星）路與
    崁頂路口為警查獲，並扣得上開第一級毒品海洛因1 包、其
    所有而供己施用之第二級毒品甲基安非他命6 包（驗前合計
    毛重5.49公克，因鑑驗使用費失0.0089公克，驗餘合計毛重
    5.4811克，含與毒品無法析離之包裝袋6 個）、其所有而供
    其施用第二級毒品犯行所用之藥鏟吸管2 支、其所有而供其
    秤量、分裝上開第一級毒品、施用第二級毒品犯行所用之電
    子磅秤1 臺（起訴書漏載）及分裝袋13個（起訴書漏載）。
三、處罰條文：
    毒品危害防制條例第10條第2 項、第11條第1 項、第18條第
    1 項前段，刑法第11條、第47條第1 項、第41條第1 項前段
    、第38條第1 項第2 款、第51條第5 款。
四、附記事項：
  (一)扣案之第一級毒品海洛因1 包及第二級毒品甲基安非他命6
    包，其中包裝袋部分，依現行檢驗方式乃以刮除方式為之，
    包裝袋上仍會摻殘若干毒品無法分離，均應一體視為毒品部
    分，而依毒品危害防制條例第18條第1 項前段規定宣告沒收
    銷燬之。至鑑驗費失之毒品部分，既已滅失，爰不另為沒收
    銷燬之宣告。
  (二)扣案之電子磅秤1 臺及分裝袋13個，分別為被告所有供犯本
    案2 犯行所用之物，迭據被告於警詢、檢察官偵訊及本院準
    備程序中供陳明確，爰依刑法第38條第1 項第2 款規定，均
    宣告沒收。
五、協商判決除有刑事訴訟法第455 條之4 第1 項第1 款於本訊
    問程序終結前，被告撤銷協商合意或檢察官撤回協商聲請者
    ；第2 款被告協商之意思非出於自由意志者；第4 款被告所
    犯之罪非第455 條之2 第1 項所定得以協商判決者；第6 款
    被告有其他較重之裁判上一罪之犯罪事實者；第7 款法院認
    應諭知免刑或免訴、不受理者情形之一，及違反同條第2 項
    「法院應於協商合意範圍內為判決；法院為協商判決所科之
    刑，以宣告緩刑或2 年以下有期徒刑、拘役或罰金為限」之
    規定者外，不得上訴。
六、如有前述例外得上訴之情形，又不服本件判決，得自收受判
    決送達後10日內，向本院提出上訴狀，上訴於第二審法院。
中    華    民    國    100   年    12    月    16    日
                        刑事庭    法  官  潘怡華
以上正本證明與原本無異。
                                  書記官  郭怡君
中    華    民    國    100   年    12    月    16    日
附錄本案論罪科刑法條：
毒品危害防制條例第10條第2項
施用第二級毒品者，處 3 年以下有期徒刑。
毒品危害防制條例第11條第1項
持有第一級毒品者，處 3 年以下有期徒刑、拘役或新臺幣 5 萬
元以下罰金。